臺灣高雄地方法院刑事判決　　　　　 100年度審易字第3756號
公　訴　人　臺灣高雄地方法院檢察署檢察官
被　　　告　葉志揚
上列被告因竊盜案件，經檢察官提起公訴（100年度速偵字第372
號），被告於準備程序中就被訴事實為有罪之陳述，經本院告知
簡式審判程序之旨，並聽取被告與檢察官之意見後，本院裁定進
行簡式審判程序，判決如下：
    主  文
葉志揚犯竊盜罪，累犯，處有期徒刑肆月。又犯攜帶兇器竊盜罪
，累犯，處有期徒刑柒月。應執行有期徒刑玖月。
    事實及理由
一、犯罪事實：
    葉志揚於89年間，因強盜及竊盜等案件，經本院以89年度訴
    字第1018號判決各處有期徒刑4 年、2 年，強盜部分經上訴
    後，由臺灣高等法院高雄分院以89年度上訴字第1284號判決
    將該部分撤銷，判處有期徒刑4 年確定，上開2 罪經裁定應
    執行有期徒刑5 年6 月確定，於92年8 月21日假釋出監並付
    保護管束；嗣於93年間因竊盜案件，經本院以93年度簡字第
    5170號判決處有期徒刑3 月確定，並與上開假釋撤銷後之殘
    刑接續執行，於96年3 月31日縮刑期滿執行完畢。詎猶不知
    悔改，分別意圖為自己不法所有，基於竊盜之犯意，為下列
    犯行：(一)於100 年9 月21日18時30分前某時許，在高雄市前
    金區○○○路545  號前，見吳英弘所有之車牌號碼026-HNY
    號重型機車（價值約新台幣5 萬元）之鑰匙未拔下，乃以插
    在機車上之鑰匙發動引擎騎離現場而竊盜得逞，並供己代步
    使用；(二)於100 年9 月26日11時40分許前之某時許，見許天
    霖所有之重型機車停放在高雄市○○區○○街139 巷2 號前
    之騎樓地，且無人看守，即持客觀上足以對人之生命、身體
    、安全構成威脅，可作為兇器使用之U 字型扳手1 支（未扣
    案），拆卸在該機車所懸掛之「961-CLW 」號車牌1 面，得
    手後，將之改掛於前開所竊之吳英弘重型機車上。嗣經警循
    線於100 年10月10日20時40分許，在高雄市前鎮區○○○路
    895 號「五甲釣蝦場」內停車場查獲，並當場扣得上開原懸
    掛車牌號碼026-HNY 號重型機車1 部（車牌已遭葉志揚丟棄
    ）、車牌號碼961-CLW 號車牌1 面，始知上情。
二、證據名稱：
  (一)證人吳英弘於警詢中之陳述。
  (二)證人許天霖於警詢中之陳述。
  (三)扣押筆錄、扣押物品目錄表各1份及贓物認領保管單2份。
  (四)車輛尋獲電腦輸入單2紙。
 （五)被告葉志揚之自白。
三、論罪及科刑：
    按刑法第321 條第1 項第3 款之攜帶兇器竊盜罪，係以行為
    人攜帶兇器竊盜為其加重條件，此所謂兇器，其種類並無限
    制，凡客觀上足對人之生命、身體、安全構成威脅，具有危
    險性之兇器均屬之，且祇須行竊時攜帶此種具有危險性之兇
    器為已足，並不以攜帶之初有行兇之意圖為必要（最高法院
    79年臺上字第5253號號判例意旨參照）。查本件被告所攜帶
    U 字型扳手1 支，雖未扣案，惟據被告供承該扳手係市面上
    常見之鐵製器具，長約15公分，並可單手持握（院卷第17頁
    ），且既可用以拆解機車車牌，亦可見其質地堅硬，若持之
    攻擊人體，勢將造成人身傷害，足認被告所持之工具，客觀
    上可對人之生命、身體、安全構成威脅而具有危險性，屬於
    刑法第321 條第1 項第3 款所定兇器無訛。是核被告所為，
    分別係犯刑法第320 條第1 項之普通竊盜罪、同法第321 條
    第1 項第3 款之攜帶兇器竊盜罪。又被告所犯上開2 罪間，
    犯意各別，行為互殊，應予分論併罰。再者，被告有如犯罪
    事實欄所載徒刑之執行完畢情形，有臺灣高等法院被告前案
    紀錄表在卷可佐，其於徒刑執行完畢5 年以內故意再犯本件
    有期徒刑以上之2 罪，為累犯，均應依法加重其刑。爰審酌
    被告時值壯年，竟不思以正當方法獲取財物，為貪圖不法利
    益，率爾竊取他人財物，惡性非輕，惟念其始終坦承全部犯
    行，所竊得之財物價值尚非甚鉅，且部分經被害人領回，有
    上開贓物認領保管單在卷可佐，損害業已減輕，並兼衡其品
    行、生活狀況、智識程度，與上開犯罪情節、所用手段等一
    切情狀，量處如主文所示之刑，及定其應執行刑，以資懲儆
    。至未扣案之U 字型扳手1 支，雖為被告犯本案所用之物，
    惟係被告自所竊之吳英弘機車內取得，業據被告供承在卷，
    故非被告所有，自無宣告沒收之餘地，附此敘明。
據上論斷，應依刑事訴訟法第273  條之1 第1 項、第284 條之1
、第299 條第1 項前段，刑法第320 條第1 項、第321 條第1 項
第3 款、第47條第1 項、第51條第5 款，判決如主文。
本案經檢察官陳俊宏到庭執行職務。
中    華    民    國   100    年    12    月    23    日
                  刑事第十庭  法  官    蔣志宗
以上正本證明與原本無異。
如不服本判決應於收受判決後10日內向本院提出上訴書狀，並應
敘述具體理由。其未敘述上訴理由者，應於上訴期間屆滿後20日
內向本院補提理由書(均須按他造當事人之人數附繕本)「切勿逕
送上級法院」。
中    華    民    國   100    年    12    月    23    日
                              書記官    張琇晴
附錄本判決論罪科刑之法條：
中華民國刑法第320條第1項
意圖為自己或第三人不法之所有，而竊取他人之動產者，為竊盜
罪，處5  年以下有期徒刑、拘役或 5 百元以下罰金。
中華民國刑法第321條第1項
犯竊盜罪而有下列情形之一者，處 6 月以上、5 年以下有期徒
刑，得併科新臺幣 10 萬元以下罰金：
一、侵入住宅或有人居住之建築物、船艦或隱匿其內而犯之者。
二、毀越門扇、牆垣或其他安全設備而犯之者。
三、攜帶兇器而犯之者。
四、結夥三人以上而犯之者。
五、乘火災、水災或其他災害之際而犯之者。
六、在車站、埠頭、航空站或其他供水、陸、空公眾運輸之舟、
    車、航空機內而犯之者。